

Experiencia laboral

Coordinador Técnico / Desarrollador Full Stack

oct. 2019 - Presente

GOPAP - Ministerio de Educación Ciudad de Buenos Aires, Carlos H. Perette 750, Cdad. Autónoma de Buenos Aires

- Arquitecto de soluciones de software internas complejas y análisis de nuevas tecnologías para actualización de sistemas.
- Gestión de proveedores y armado de licitación para su contratación.
- Control de documentación de proyectos (Acta de inicio, cierre) elaborada por funcionales, propuesta de mejoras de procesos, identificación proactiva y gestión de riesgos y elaboración de documentación técnica..
- Planificación y seguimiento de proyectos desarrollados internamente y por proveedores externos.
- Control, aprobación y estimación de horas desarrollo de las tareas desempeñadas por los proveedores.
- Encargado de supervisar los ciclos de vida de los proyectos, crear arquitecturas escalables e implementar mejores prácticas.
- Elaboración de metricas, informes y presentaciones.
- Aplicación de estándares y mejores prácticas de PMI / ITIL.
- Desarrollo y liderazgo de equipo de soluciones de software internas.
- Construcción, normalización y migración de bases de datos relacionales y no relacionales.
- Relevamiento y análisis funcional de requerimientos.
- Mejora de procesos internos y externos a la gerencia.

Product Owner mar. 2016 - sep. 2019

GOBACE - Ministerio de Educación de la Ciudad de Buenos Aires, Paseo Colon 300, Cdad. Autónoma de Buenos Aires

- Relevamiento, análisis y validación de requerimientos del cliente.
- Elaboración de Acta de inicio, cierre y documentación técnica.
- Identificación proactiva y gestión de riesgos.
- · Seguimiento a proveedores.
- Realización de testing.
- · Capacitación a usuarios.
- Carga de datos en sistema.
- Elaboración de reportes.
- Provisión de soporte técnico.
- Capacitación de Excel y plataforma al personal.

Diseñador Grafico

mar. 2007 - feb. 2016

DelBajo, Unicenter, Martínez, Provincia de Buenos Aires

- Diseño de Piezas Graficas para particulares y empresas
- Impresión y acabados de piezas graficas (Anillados, plastificados)
- · Ploteo de grandes formatos y colocación en altura.

Educación

Certificación en SCRUM

ene. 2019 - mar. 2019

Curso Intensivo en Metodologías Ágiles - SCRUM

Tecnicatura en Desarrollo de Sistemas y Software

mar. 2018

ISTEA, Lavalle 648 Piso 8, C1047AAN Cdad. Autónoma de Buenos Aires

Diseño Gráfico

UBA, Ciudad Universitaria, Cdad. Autónoma de Buenos Aires

Secundario Completo

Instituto San Luis, Victoria, San Isidro, Provincia de Buenos Aires

Habilidades IT

SQL	• • • •
MongoDB	• • • •
Java	• • • •
PHP	• • • •
Python	• • • •
JavaScript	• • • •
Ruby	• • • •
NodeJs	• • • •
Angular	• • • •
React	• • • •
Docker	• • • •
Kubernets	• • • •
Jenkins	• • • •
Openshift	• • • •
Argo	• • • •
Tekton	• • • •
Elastic	• • •

Idiomas

Inglés	•	•	•	

Habilidades

Paquiete Adobe	• • • •
Paquete CorelDRAW	• • • •
Paquete Office	• • • •

Disponibilidad

Full Time | Presencialidad Hibrida

Otros Datos Personales

Estado Civil: Soltero - Sin Hijos Domicilio: Rodriguez Peña 794 - San Nicolás -CABA

Gustos

Música, Cocina, Viaja

Sobre mi

La calidad, la responsabilidad, el compromiso y el trabajo en equipo son los pilares de mi carrera profesional. A lo largo de mi trayectoria, he desempeñado diversos roles que me han permitido desarrollar un enfoque integral: desde el análisis funcional hasta posiciones técnicas, y finalmente asesorando y colaborando con tomadores de decisiones. Esta experiencia me ha capacitado para fortalecer mis habilidades blandas en gestión de equipos y liderazgo, así como en